【裁判字號】    98,易,584
【裁判日期】    981127
【裁判案由】    竊盜等
【裁判全文】
臺灣雲林地方法院刑事判決               98年度易字第584號
公  訴  人  臺灣雲林地方法院檢察署檢察官
被      告  丁○○
                    （另案在臺灣雲林看守所羈押中）
上列被告因竊盜等案件，經檢察官提起公訴（98年度偵字第4692
號、第4977號），被告在準備程序中就被訴事實為有罪之陳述，
本院進行簡式審判程序，判決如下：
    主  文
丁○○犯竊盜罪，累犯，處有期徒刑肆月。又犯攜帶兇器踰越牆
垣毀壞門扇竊盜罪，累犯，處有期徒刑柒月。又持有第二級毒品
，累犯，處有期徒刑月。扣案之第二級毒品甲基安非他命（驗
餘淨重零點零捌伍捌公克）沒收銷燬，包裝上開甲基安非他命之
包裝袋壹只沒收。應執行有期徒刑壹年。扣案之第二級毒品甲基
安非他命（驗餘淨重零點零捌伍捌公克）沒收銷燬，包裝上開甲
基安非他命之包裝袋壹只沒收。
    事  實
一、丁○○前因施用毒品案件，經國防部南部地方軍事法院以95
    年度訴字第19號判處有期徒刑10月確定，於民國95年11月8
    日執畢出監。詎其猶不知悔改，為下列行為：
  (一)於98年6 月19日12時20分許，趁雲林縣西螺鎮○○路190 之
    2 號甲○○母親林雪犁住處大門未上鎖之機會，意圖為自己
    不法之所有，侵入其內（侵入住宅部分未據告訴）並徒手竊
    得甲○○所有價值約新臺幣（下同）2 千餘元之電腦螢幕1
    臺，得手後將之變賣與真實姓名、年籍均不詳，綽號「小黑
    」之人，得款1 千元供己花用。
  (二)於98年6 月21日15時許，基於為自己不法所有之意圖，踰越
    雲林縣西螺鎮○○路125 號丙○○住處外圍牆後，進入圍牆
    內之庭院，眼見客觀上足供兇器使用之螺絲起子1 把（未扣
    案，該螺絲起子究為何人所有尚有不明）置於大門窗戶邊，
    其即持該螺絲起子（沒有證據顯示丁○○將該螺絲起子據為
    己有）撬壞丙○○上開住處大門門鎖（屬大門之一部分，毀
    損部分未據告訴）後，侵入其內（侵入住宅部分未據告訴）
    ，並徒手竊取丙○○所有價值約5 千元之電腦主機1 臺及3
    千元之金牌1 面，得手後將之變賣與上述綽號「小黑」之人
    ，得款4 千5 百元供己花用。
  (三)於98年8 月22日15時許，基於持有第二級毒品甲基安非他命
    之犯意，在雲林縣斗六市○○○路天橋下，以電視機1 臺向
    綽號「鱷魚」之陶明益（未據起訴）購得甲基安非他命1 包
    （驗餘淨重0.0858公克），而無故持有之。嗣於98年8 月22
    日16時52分許，在雲林縣西螺鎮九隆里九隆公墓前為警查獲
    ，自其身上扣得上開甲基安非他命，另徵得其同意採尿送驗
    後，自其尿液中驗出「甲基安非他命陰性」反應（同時驗出
    「嗎啡陽性」反應，其所犯施用第一級毒品之犯行，由本院
    另行判處罪刑在案），方知上情。
二、案經雲林縣警察局西螺分局報告臺灣雲林地方法院檢察署檢
    察官暨臺灣雲林地方法院檢察署檢察官自動檢舉偵查起訴。
    理  由
一、程序部分：
    本案被告丁○○所犯之罪均係死刑、無期徒刑、最輕本刑為
    3 年以上有期徒刑以外之罪，其於準備程序中就前揭被訴事
    實為有罪之陳述，經告知簡式審判程序之旨，並聽取其與檢
    察官之意見後，裁定進行簡式審判程序，是本案之證據調查
    ，依刑事訴訟法第273 條之2 規定，不受同法第159 條第1
    項、第161 條之2 、第161 條之3 、第163 條之1 及第164
    條至第170 條規定之限制，合先敘明。
二、認定犯罪事實所憑之證據及理由：
    上開犯罪事實，業據被告在警詢、偵查及本院審理中坦承不
    諱，核與證人即被害人甲○○及丙○○於警詢中之指證情節
    大致相符，另有現場蒐證照片與監視器翻拍照片10張在卷可
    稽。另將扣案之毒品1 包（驗餘淨重0.0858公克）送往憲兵
    司令部刑事鑑識中心鑑定之結果，證實其內含有甲基安非他
    命成分，此有該中心98年9 月10日憲直刑鑑字第0980001584
    號鑑定書1 紙附卷可佐。綜上足認被告之自白與事實相符，
    可以採信，本案事證明確，被告犯行洵堪認定，應依法論科
    。
三、論罪科刑之理由：
  (一)按刑法第321 條第1 項第3 款之攜帶兇器竊盜罪，係以行為
    人攜帶兇器竊盜為其加重條件，此所謂兇器，其種類並無限
    制，凡客觀上足以對人之生命、身體、安全構成威脅，具有
    危險性之兇器均屬之，且只須行竊時攜帶此種具有危險性之
    兇器為已足，並不以攜帶之初有行兇之意圖為必要（最高法
    院79年臺上字第5253號判例意旨參照）。且該罪之成立，不
    以行為人將兇器攜往現場為要件（最高法院78年度臺上字第
    4422號判決意旨可參）。查被告至雲林縣西螺鎮○○路125
    號行竊時所使用之螺絲起子1 把，雖未扣案，但該工具屬金
    屬化製品，質地堅硬，客觀上顯足以危害他人生命、身體安
    全，屬具有危險性之兇器，此為吾人日常生活經驗之常識。
    又被告於著手行竊時用之破壞門鎖，雖該螺絲起子非被告攜
    至現場，依前說明，仍該當攜帶兇器竊盜。另觀之現場照片
    可知，丙○○上開住處大門門鎖屬大門之一部分，其上有明
    顯遭撬毀之痕跡，被告既係破壞門鎖後進入行竊，可認該大
    門已失其防閑之功能，達毀壞之程度。是核被告就事實欄一
    (一)所為，係犯刑法第320 條第1 項竊盜罪；事實欄一(二)所為
    ，係犯刑法第321 條第1 項第3 款、第2 款之攜帶兇器踰越
    牆垣毀壞門扇竊盜罪；事實欄一(三)所為，係犯毒品危害防制
    條例第11條第2 項之持有第二級毒品罪。起訴檢察官雖認被
    告事實欄一(二)之行為，該當於毀「越」門扇之加重事由，然
    刑法第321 條第1 項第2 款所謂毀越門扇，其「越」指踰越
    而言，如係從門走入或開鎖啟門入室，均不得謂為踰越門扇
    （最高法院77年度臺上字第1130號判決意旨供參）。被告既
    係破壞大門門鎖後由大門進入，依上說明，自與「踰越」門
    扇之行為有間，僅得以毀壞門扇論處。又起訴書雖未記載被
    告逾越牆垣之加重事由，但被告已於審判中坦承上情屬實，
    本院自得併予審究，特予說明。另被告所持螺絲起子1 把，
    並未扣案，卷內亦無證據可證該螺絲起子究為何人所有（丙○○並未陳述其失竊螺絲起子之事實），復查無被告將該螺
    絲起子據為己有之情，自難就其擅持非其所有螺絲起子使用
    之事實，令其同負竊盜罪責，亦應敘明。
  (二)被告所犯上開3 罪，犯意各別，行為互殊，應分論併罰。
  (三)被告有前述事實欄所記載之前科紀錄，此觀卷附臺灣高等法
    院被告前案紀錄表可明，其於有期徒刑執行完畢後5 年內故
    意再犯本件有期徒刑以上之罪，均為累犯，各應依刑法第47
    條第1 項之規定加重其刑。
  (四)本院審酌被告前有施用毒品、恐嚇和詐欺等多項前科，有臺
    灣高等法院被告前案紀錄表在卷可查，可見被告平日素行不
    佳，竟又再為本案竊盜與非法持有毒品等行為，足徵被告無
    視法紀，尊重他人財產權觀念薄弱，亦嚴重影響社會治安，
    誠屬不該，但本院念及被告犯後坦承犯行，態度尚佳，且所
    竊取之財物價值非鉅，持有毒品之數量甚微，暨其自承教育
    程度僅國中畢業，智識程度不高，兼衡被告之犯罪動機、犯
    罪所得及家庭生活狀況等一切情狀，分別量處如主文所示之
    刑，再定其應執行之刑。
  (五)扣案之甲基安非他命（驗餘淨重0.0858公克），係查獲之第
    二級毒品，不問屬於犯人與否，應依毒品危害防制條例第18
    條第1 項前段之規定沒收銷燬。至包裹上開甲基安非他命之
    包裝袋1 只，並非不可與甲基安非他命分離，此觀憲兵司令
    部刑事鑑識中心將甲基安非他命自包裝袋內取出秤重可明，
    係用於包裹甲基安非他命，具有避免甲基安非他命裸露受潮
    及方便攜帶之功能，此亦為本院職務上已知之事實，且為被
    告所有，業據被告供認在卷，應依刑法第38條第1 項第2 款
    之規定沒收該包裝袋。
據上論斷，應依刑事訴訟法第273 條之1 第1 項、第299 條第1
項前段，毒品危害防制條例第11條第2 項、第18條第1 項前段，
刑法第11條、第320 條第1 項、第321 第1 項第3 款、第2 款、
第47條第1 項、第38條第1 項第2 款、第51條第5 款，刑法施行
法第1 條之1 第1 項、第2 項前段，判決如主文。
本案經檢察官乙○○到庭執行職務。
中    華    民    國    98    年    11    月    27    日
                  刑事第七庭   法  官  王  紹  銘
以上正本證明與原本無異。
如不服本判決，應於收受本判決後10日內向本院提出上訴書狀，
並應敘述具體理由。如未敘述上訴理由者，應於上訴期間屆滿後
20日內向本院補提理由書狀（均須按他造當事人之人數附繕本）
「切勿逕送上級法院」。
                               書記官  洪  秀  虹
中    華    民    國    98    年    11    月    27    日
附錄本案論罪科刑法條：
《中華民國刑法第320條（普通竊盜罪、竊佔罪）》
意圖為自己或第三人不法之所有，而竊取他人之動產者，為竊盜
罪，處5  年以下有期徒刑、拘役或 5 百元以下罰金。
意圖為自己或第三人不法之利益，而竊佔他人之不動產者，依前
項之規定處斷。
前二項之未遂犯罰之。
《中華民國刑法第321條（加重竊盜罪）》
犯竊盜罪而有左列情形之一者，處6 月以上5 年以下有期徒刑：
一、於夜間侵入住宅或有人居住之建築物、船艦或隱匿其內而犯
    之者。
二、毀越門扇、牆垣或其他安全設備而犯之者。
三、攜帶兇器而犯之者。
四、結夥三人以上而犯之者。
五、乘火災、水災或其他災害之際而犯之者。
六、在車站或埠頭而犯之者。
前項之未遂犯罰之。
《毒品危害防制條例第11條》
持有第一級毒品者，處3 年以下有期徒刑、拘役或新臺幣5 萬元
以下罰金。
持有第二級毒品者，處2 年以下有期徒刑、拘役或新臺幣3 萬元
以下罰金。
持有第一級毒品純質淨重10公克以上者，處1 年以上7 年以下有
期徒刑，得併科新臺幣100 萬元以下罰金。
持有第二級毒品純質淨重20公克以上者，處6 月以上5 年以下有
期徒刑，得併科新臺幣70萬元以下罰金。
持有第三級毒品純質淨重20公克以上者，處3 年以下有期徒刑，
得併科新臺幣30萬元以下罰金。
持有第四級毒品純質淨重20公克以上者，處1 年以下有期徒刑，
得併科新臺幣10萬元以下罰金。
持有專供製造或施用第一級、第二級毒品之器具者，處1 年以下
有期徒刑、拘役或新臺幣1 萬元以下罰金。


司法院資訊處製作；財團法人民間司法改革基金會備份。
